【裁判字號】    98,非抗,52
【裁判日期】    980619
【裁判案由】    拍賣抵押物
【裁判全文】
臺灣高等法院民事裁定                  98年度非抗字第52號
抗  告  人  乙○○
抗告人與甲○○間，因拍賣抵押物事件，對於中華民國98年5月
17日臺灣板橋地方法院97年度抗字第150號所為裁定，提起抗告
，本院裁定如下：
    主  文
抗告駁回。
抗告程序費用由抗告人負擔。
    理  由
一、按：對於抗告法院所為抗告有無理由之裁定再為抗告，僅得
    以其適用法規顯有錯誤為理由，並應經原法院之許可；此項
    許可，以原裁定所涉及之法律見解具有原則上之重要性者為
    限，此觀非訟事件法第45條第3、4項之規定自明。
二、本件抗告人對於原法院所為抗告有理由之裁定再為抗告，係
    以：(一)本件原裁定已清楚載明原第一審裁定已於民國 (以下
    同)97年4月30日送達於相對人之戶籍地即臺北縣五股鄉○○
    村○○路○段67號之2，由楊琮雲以相對人之同居人身分收受
    送達，而楊琮雲於97年 9月23日到場證稱，其收到第一審裁
    定後隨即通知相對人，惟相對人卻遲至97年 5月22日方提出
    抗告，是其所提本件抗告早已逾民事訴訟法第 487條規定之
    10日不變期間，而屬抗告不合法，然原裁定卻違法認定其抗
    告未逾上開法定不變期間而屬合法，自屬適用法規顯有錯誤
    之違法。(二)系爭借據立據日雖為95年 2月17日，惟本件借款
    確於81年間即已成立，後因原收據遺失，由相對人委任其妻
    余佩玉為代理人於95年 2月17日重行補具系爭借據為憑，再
    參相對人所自呈之借用契約內容，其中載有「收壹拾貳張支
    票余佩玉收」，足見相對人之妻余佩玉確實經常代理相對人
    處理債務之情。相對人臨訟為求卸責，竟主張其未委任其妻
    余佩玉，顯不足取。縱認相對人主張其妻無權代理一節為真
    ，然相對人與余佩玉乃夫妻關係，難認無表見代理之情形。
    原裁定未察及此而遽為相對人有利之認定，自有適用法規顯
    有錯誤之處云云，為其論據。
三、原法院以：綜觀抗告人再為抗告意旨所陳理由，雖泛稱適用
    法規顯有錯誤之違法，實則爭執主張楊琮雲、余佩玉分別係
    授權收受送達或簽立借據之代理人，而就原法院為相反之事
    實認定及證據取捨之職權行使，加以指摘不當，衡情應屬於
    抗告法院認定事實當否之職權行使問題，核與適用法規是否
    顯有錯誤無涉，更未涉及法律意義重大而有加以闡釋之必要
    ，因認其再為抗告不應許可，以裁定予以駁回，經核於法並
    無違誤。抗告論旨，指摘原裁定不當，求予廢棄，非有理由
    ，應予駁回。
四、據上論結，本件抗告為無理由，依非訟事件法第46條、民事
    訴訟法第495條之1第1項、第449條第 1項、第95條、第78條
    之規定，裁定如主文。
中    華    民    國    98    年     6    月    19    日
                    民事第五庭
                        審判長法  官  魏麗娟
                              法  官  黃雯惠
                              法  官  陳博享
正本係照原本作成。
本件不得聲明不服。
中    華    民    國    98    年    6     月    19    日
                              書記官  鄭靜如


司法院資訊處製作；財團法人民間司法改革基金會備份。
